【裁判字號】    95,抗,1110
【裁判日期】    950811
【裁判案由】    假扣押
【裁判全文】
臺灣高等法院民事裁定                  95年度抗字第1110號
抗  告  人  甲○○○○○○ ○.
法定代理人  乙○○○ ○○○○.
抗  告  人  丙○○
相  對  人  韓商‧艾斯光電科技股份有限公司
            （ACE Digitech,Ltd）
法定代理人  Youn Soon.
上列當事人間假扣押事件，抗告人對於中華民國95年4月6日臺灣
桃園地方法院95年度裁全字第2946號裁定不服，提起抗告，本院
裁定如下：
      主      文
原裁定廢棄。
相對人在原法院之聲請駁回。
聲請及抗告訴訟費用由相對人負擔。
      理      由
一、按請求及假扣押之原因，應釋明之。前項釋明如有不足，而
    債權人陳明願供擔保或法院認為適當者，法院得定相當之擔
    保，命供擔保後為假扣押。民國92年2月9日修正公佈之民事
    訴訟法第526條第1項、第2項規定甚明。所謂假扣押之原因
    ，即債務人有日後不能強制執行或甚難執行之虞或應在外國
    為強制執行者是也，同法第523條亦有明文。諸如債務人浪
    費財產、增加負擔、或就其財產為不利益之處分，將達於無
    資力之狀態、或移住遠地、逃匿無蹤或隱匿財產等情形均屬
    之。債權人就假扣押之原因，依法有釋明之義務，亦即需提
    出可使法院信其主張為真實之證據，必待釋明有所不足，而
    債權人陳明願供擔保後，始得准為假扣押；若債權人未釋明
    假扣押之原因，即不符假扣押之要件。
二、相對人於原法院聲請意旨略以：抗告人甲○○○○○○ ○○○○○○○ ○○
    ○○○由抗告人丙○○為代表與伊於2005年1月1日簽署有代理
    商合約，抗告人甲○○○○○○ ○○○○○○○ ○○○○○本於該代理商合約
    對其有應給付之貨款美金74萬5437.6元，換算成新台幣約為
    2,506萬9,066元，未予清償，而甲○○○○○○ ○○○○○○○ ○○○○○乃
    未經國內認許之外國法人，依民法總則施行法第15條規定，
    抗告人丙○○應與抗告人甲○○○○○○ ○○○○○○○ ○○○○○就該法律
    行為負連帶責任。又抗告人丙○○於2000年時原係以第三人
    紅瑩實業股份有限公司（英文名稱亦為Eritech）名義與相
    對人簽署代理合約，於2004年時藉詞要更改部分合約內容，
    改以英文名稱相同之抗告人甲○○○○○○ ○○○○○○○ ○○○○○名義簽
    署，並擅自將原合約日期更改為2005年1月1日，相對人一時
    不察陷於錯誤而簽署，抗告人並自更改合約之後即不願付款
    。按於英屬維京群島設立之甲○○○○○○ ○○○○○○○ ○○○○○，僅為
    紙上公司，實際上多無資產，抗告人丙○○顯然自始即有施
    用詐術使相對人陷於錯誤而簽署代理合約，令相對人求償無
    門，且其利用職務之便，自受貨人處領取貨款後，將該貨款
    侵占入己，構成民法第184條第1項之侵權行為，自應對相對
    人前揭貨款之損害負賠償責任。是抗告人等未依約履行，恐
    日後有不能執行或甚難執行之虞，願提供擔保代釋明之不足
    ，就前揭貨款債權聲請假扣押云云，並提出代理商合約影本
    、積欠貨款明細、訂單、商業發票影本等件為據（見原法院
    卷第16至101頁）。惟查：上開證據僅足以釋明相對人對於
    抗告人請求之原因，而就假扣押之原因並未提出諸如抗告人
    浪費財產、增加負擔、或就其財產為不利益之處分，將達於
    無資力之狀態、或移住遠地、逃匿無蹤或隱匿財產等可使法
    院信其主張為真實之證據，尚難認相對人就假扣押之原因已
    盡釋明之責。原裁定准其所請，自有未洽。抗告意旨指摘原
    裁定不當，求予廢棄，為有理由。爰將原裁定廢棄，改判如
    主文第2項所示。
三、據上論結，本件抗告為有理由，爰裁定如主文
中    華    民    國    95    年    8    月    11     日
                  民事第11庭審判長法  官    鄭雅萍
                                  法  官    蘇芹英
                                  法  官    薛中興
正本係照原本作成。
本裁定除以適用法規顯有錯誤為理由，並經本院許可外，不得再
抗告。如提起再抗告，應於收受後10日內委任律師為訴訟代理人
向本院提出再抗告狀。並繳納再抗告費新台幣１千元。
中    華    民    國    95    年    8     月    14    日
                                  書記官    黃瑞芬


司法院資訊處製作；財團法人民間司法改革基金會備份。
